臺灣臺南地方法院刑事判決　　　　　　　96年度簡字第2769號
聲　請　人　臺灣臺南地方法院檢察署檢察官
被　　　告　甲○○
被　　　告　丙○○
被　　　告　丁○○
被　　　告　乙○○
　　　　　　　　　　　6號
上列被告等因賭博案件，經檢察官聲請以簡易判決處刑（九十六
年度營偵字第五五七號，九十六年度營偵字第九七一號），本院
判決如下：
    主  文
甲○○、丙○○共同在公眾得出入之場所賭博財物，甲○○處罰
金新臺幣參萬元，丙○○處罰金新臺幣貳萬元，如易服勞役，均
以新臺幣壹仟元折算壹日，甲○○減為罰金新臺幣壹萬伍仟元，
丙○○減為罰金新臺幣壹萬元，如易服勞役，均以新臺幣壹仟元
折算壹日。扣案如附表所示之物均沒收之。
丁○○幫助在公眾得出入之場所賭博財物，處罰金新臺幣壹萬元
，如易服勞役，以新臺幣壹仟元折算壹日，減為罰金新臺幣伍仟
元，如易服勞役，以新臺幣壹仟元折算壹日。
乙○○在公眾得出入之場所賭博財物，處罰金新臺幣壹萬元，如
易服勞役，以新臺幣壹仟元折算壹日，減為罰金新臺幣伍仟元，
如易服勞役，以新臺幣壹仟元折算壹日。
    事  實
一、甲○○係位於臺南縣新營市○○路四十五號「亮星電子遊戲
    場」之負責人，自民國九十六年三月二十二日起，甲○○與
    丙○○基於共同賭博之犯意，由甲○○於前揭公眾得出入之
    場所，設置「金龍鳳」一台、「魔法球」二台、「捷豹」一
    台、「賽馬」一台、「滿貫大亨」三台等賭博性電動機具八
    台，與不特定之人賭博財物。丙○○則以每月新臺幣 ( 下
    同)一萬九千元受僱甲○○擔任店員，負責現場為賭客兌換
    代幣及洗分兌換現金之工作。其賭博方式係由不特定之賭客
    先以十元兌換代幣一枚，再將代幣投入賭博性電動機具開分
    後押注把玩，由賭客與機具對賭，如押中，均可按機臺設定
    之賠率（起訴書誤載為陪率）贏得倍數不等之積分，俟再以
    機具上顯示之分數依一分兌換一元之比例洗分，向店員兌換
    現金；如未押中，所下注分數全歸機臺所得。嗣於同年三月
    二十二日下午五時五十五分許，賭客乙○○基於共同賭博之
    犯意，在前揭地點把玩賭博性電動機具「魔法球」，並贏得
    六百分，欲向丙○○兌換現金，丙○○因忙碌，乃委請其友
    人丁○○為乙○○兌換同額現金，丁○○明知乙○○係以其
    所贏得之六百分，向丙○○兌換現金，竟基於幫助丙○○賭
    博之故意，為乙○○將六百分兌換為現金時，為警查獲，並
    當場扣得附表如所示之物。
二、案經臺南縣警察局新營分局報請臺灣臺南地方法院檢察署檢
    察官偵查後聲請簡易判決處刑。
    理  由
一、訊據被告甲○○、丙○○、丁○○及乙○○對於上開犯罪事
    實均坦承不諱（見九十六年度營偵字第五五七號卷第九、二
    十及三十六頁），所供互核相符，並有賭博性電動機具共八
    台（含IC板共十片）、代幣一０八九０枚、櫃檯內供賭客兌
    換賭資三千元、乙○○持有之賭資六百元、現場檢查紀錄表
    一份、臺南縣警察局扣押物品收據一份、現場平面圖一張、
    九十六年三月二十二日各機臺收入統計表二張、現場照片十
    張、臺南縣政府電子遊戲場營業級別證一張及臺南縣政府營
    利事業登記證一張（見南縣營警偵字第０九六一０００三二
    九號第十九至二十、二十三至二十五、三十八至四十四、五
    十及五十一頁）可資佐證，足徵被告四人任意性自白與事實
    相符，犯行洵堪認定，應依法論科。
二、被告甲○○擺放附表編號一所示之賭博性電子遊戲機具之地
    點，為供不特定之多數人出入之場所，自屬公眾得出入之場
    所無疑。被告甲○○、丙○○及乙○○三人在公眾得出入之
    場所，由甲○○提供機具，丙○○負責現場兌換代幣及洗分
    兌換現金之工作，乙○○與上開賭博機具對賭，均係犯刑法
    第二百六十六條第一項前段在公眾得出入之場所賭博財物罪
    。被告甲○○、丙○○就上開賭博罪犯行，均有犯意聯絡及
    行為分擔，應依刑法第二十八條之規定論以共同正犯。另查
    被告丁○○並非上開電子遊戲場之員工，其當日至案發現場
    並為被告乙○○兌換現金，乃因為找被告丙○○用餐，當時
    因被告丙○○忙碌乃代為兌換現金，此情業據被告丁○○供
    明在卷，核與被告甲○○、丙○○供述相符（見九十六年度
    營偵字第五五七號卷第九、二十五頁），顯見被告丁○○並
    無賭博之犯意，而其兌換現金之行為，復非賭博行為之構成
    要件，核其所為，係犯刑法第三十條第一項、第二百六十六
    條第一項之幫助在公眾得出入之場所賭博財物罪，並應依幫
    助犯之規定減輕其刑，檢察官認丁○○應成立賭博罪之共同
    正犯，核有未洽，附此說明。又本件被告四人所犯賭博罪之
    犯罪時間在九十六年四月二十四日以前，且非中華民國九十
    六年罪犯減刑條例第三條第一項所定不予減刑之罪，則依該
    條例第二條第一項第三款、第七條之減刑規定，應減其宣告
    刑二分之一，並各諭知易服勞役之折算之標準。爰審酌被告
    四人於偵查中坦承犯行，態度良好等一切情狀，量處如主文
    所示之刑，併依刑法第四十二條第三項前段之規定，諭知如
    易服勞役之折算標準，以資儆懲。本件扣案如附表編號一至
    三所示之物，係賭博器具及兌換籌碼處之財物，不問屬於犯
    人與否，均應依刑法第二百六十六條第二項宣告沒收。又扣
    案如附表標號四所示之物，為被告乙○○因犯罪所得之物，
    亦為被告所有，應依刑法第三十八條第一項第三款沒收之。
    再扣案如附表編號五所示之物，為被告甲○○、丙○○供犯
    罪所用之物，且為被告所有，應依刑法第三十八條第一項第
    二款沒收之。
三、據上論斷，應依刑事訴訟法第四百四十九條第一項前段、第
    四百五十條第一項，刑法第二百六十六條第一項前段、第二
    十八條、第三十條第一項、第四十二條第三項前段、第二百
    六十六條第二項、第三十八條第一項第二、三款，中華民國
    九十六年罪犯減刑條例第二條第一項第三款、第七條之規定
    ，判決如主文。
四、如不服本判決，應於送達後十日內，向本院提出上訴狀。
中　　華　　民　　國　　96　　年　　8 　　月　 28   　日
　　　　　　　　　刑事第三庭  法　官　鄧希賢
以上正本證明與原本無異。
如不服本判決，應於判決正本送達後10日內，向本院提出上訴狀
。
　　　　　　　　　　　　　　　書記官　張宜柔
中　　華　　民　　國　　96　　年　　8 　　月　　28　　日
附錄論罪科刑條文：
中華民國刑法第266條
（普通賭博罪與沒收物）
在公共場所或公眾得出入之場所賭博財物者，處1千元以下罰金
。但以供人暫時娛樂之物為賭者，不在此限。
當場賭博之器具與在賭檯或兌換籌碼處之財物，不問屬於犯人與
否，沒收之。
 附表：
┌──┬──────┬─────────────┬───────┐
│編號│   種類     │         數    量         │  備       註 │
├──┼──────┼─────────────┼───────┤
│ 1  │電動賭博機具│八台 (「金龍鳳」一台、「魔│當場賭博之器具│
│    │(含IC板共十 │法球」二台、「捷豹」一台、│              │
│    │片)         │「賽馬」一台、「滿貫大亨」│              │
│    │            │三台 )                    │              │
├──┼──────┼─────────────┼───────┤
│ 2  │ 代幣       │一萬零八百九十枚          │當場賭博之器具│
├──┼──────┼─────────────┼───────┤
│ 3  │ 賭資       │三千元（櫃檯內供賭客兌換賭│兌換籌碼處之財│
│    │            │資）                      │物            │
├──┼──────┼─────────────┼───────┤
│ 4  │ 賭資       │六百元                    │犯罪所得之物  │
├──┼──────┼─────────────┼───────┤
│ 5  │ 九十六年三 │二張                      │供犯罪所用之物│
│    │ 二十二日各 │                          │              │
│    │ 臺收入統計 │                          │              │
└──┴──────┴─────────────┴───────┘
